臺灣新北地方法院刑事判決
                                  111年度審交易字第472號
公  訴  人  臺灣新北地方檢察署檢察官
被      告  黃俊翔


上列被告因過失傷害案件，經檢察官提起公訴（111年度偵字第1
1198號），被告就被訴事實為有罪陳述，本院改行簡式審判程序
審理，判決如下：
    主  文
黃俊翔犯過失傷害罪，處拘役拾日，如易科罰金，以新臺幣壹
仟元折算壹日。
    事實及理由
一、本件犯罪事實及證據，除犯罪事實欄一、第2行「營業貨運
    曳引車」後，補充「附掛營業半拖車」、第9行「兩車遂發
    生碰撞」，補充為「黃俊翔駕駛車輛之右前車頭遂與陳冠廷
    駕駛車輛之左後側車身發生碰撞」、最末行補述「黃俊翔肇
    事後，於有偵查犯罪權限之機關、公務員或員警發覺前，向
    據報前來處理之警員坦承其為肇事者，並進而接受裁判」；
    證據部分補充「被告於本院準備程序及審理時之自白」外，
    餘均引用如附件檢察官起訴書之記載。
二、核被告所為，係犯刑法第284條前段之過失傷害罪。又被告
    於案發後停留現場，於有偵查權限之機關及公務員發覺其犯
    罪前，向前往現場處理之員警表明其為肇事人自首並願接受
    裁判乙節，有A3類道路交通事故調查紀錄表1份附卷足憑，
    足認被告合於自首要件，應依刑法第62條前段之規定減輕其
    刑。審酌被告駕駛車輛參與道路交通，本應小心謹慎以維護
    自身及他人之生命身體安全，且駕駛車種噸數非輕，其車輛
    在變換車道匯流至慢車道時，更應注意來車動態，並停等禮
    讓直行車輛先行，其駕駛態度確有輕忽，惟念其犯後已坦承
    犯行，非無悔意，兼衡其自陳高職畢業之智識程度，從事運
    輸服務業、月收約新臺幣5萬元，尚有父母、子女需扶養之
    家庭生活狀況，暨告訴人所受傷勢輕微、被告之過失情節，
    再參酌雙方就賠償金額無法達成共識，迄今未能和解或取得
    告訴人原諒等一切情狀，量處如主文所示之刑，以資懲儆，
    並諭知易科罰金之折算標準。
據上論斷，應依刑事訴訟法第273條之1第1項、第299條第1項前
段、第310條之2、第454條第2項，刑法第284條前段、第62條前
段、第41條第1項前段，刑法施行法第1條之1第1項，判決如主文
。
本案經檢察官周彥憑偵查起訴，由檢察官盧祐涵到庭執行職務。
中　　華　　民　　國　　111 　年　　6 　　月　　10　　日
                  刑事第二十五庭  法  官  王綽光
上列正本證明與原本無異。
如不服本判決，應於判決送達後20日內敘明上訴理由，向本院提
出上訴狀 (應附繕本) ，上訴於臺灣高等法院。其未敘述上訴理
由者，應於上訴期間屆滿後20日內向本院補提理由書「切勿逕送
上級法院」。
                                  書記官  張家瑋
中　　華　　民　　國　　111 　年　　6 　　月　　16　　日
 附錄本案論罪科刑法條：
中華民國刑法第284條
因過失傷害人者，處1 年以下有期徒刑、拘役或10萬元以下罰金
；致重傷者，處3 年以下有期徒刑、拘役或30萬元以下罰金。
────────────────────────────
 ◎附件：　　
臺灣新北地方檢察署檢察官起訴書
                                    111年度偵字第11198號
　　被　　　告　黃俊翔　男　35歲（民國00年00月00日生）
　　　　　　　　　　　　住○○市○○區○○路00巷0號7樓
　　　　　　　　　　　　國民身分證統一編號：Z000000000號
上列被告因過失傷害案件，業經偵查終結，認應提起公訴，茲將
犯罪事實及證據並所犯法條分敘如下：
            犯罪事實
一、黃俊翔於民國110年9月17日19時8分許，駕駛車牌號碼000-0
    000號營業貨運曳引車(尾車車牌號碼00-000號)，沿新北市
    五股區新五路（下僅稱路名）往新莊方向行駛，行經新五路
    2段95之1號前時，本應注意汽車在快慢車道間變換車道時，
    應讓直行車先行，並注意安全距離，而依當時天候晴、夜間
    有照明、路面乾燥無缺陷、道路無障礙物、視距良好，並無
    不能注意之情事，竟疏未注意及此，貿然自快車道向右變換
    至慢車道，適有陳冠廷駕駛車牌號碼000-0000號自用小客車
    沿同向慢車道駛至，兩車遂發生碰撞，致陳冠廷受有胸部拉
    傷、頸部扭傷等傷害。
二、案經陳冠廷訴由新北市政府警察局蘆洲分局報告偵辦。
            證據並所犯法條
一、證據清單暨待證事實
編號 證據名稱 待證事實 ㈠ 被告黃俊翔於警詢及偵查中之供述 被告黃俊翔於上揭時、地駕車自快車道向右變換至慢車道與告訴人陳冠廷駕駛之車輛發生碰撞之事實。 ㈡ 證人即告訴人陳冠廷於警詢及偵查中之指訴與證述 被告於上揭時、地駕車自快車道向右變換至慢車道撞及告訴人車輛，及告訴人受有胸部拉傷、頸部扭傷之事實。 ㈢ 國立臺灣大學醫學院附設醫院診斷證明書1份 告訴人因交通事故受有胸部拉傷、頸部扭傷之事實。 ㈣ 道路交通事故現場圖、A3類道路交通事故調查紀錄表各2份、現場照片12張 本件交通事故之經過。 
二、訊據被告黃俊翔固不否認其於前揭時、地，駕駛營業貨運曳
    引車自快車道變換車道時，疏未注意上開行車規定，而與告
    訴人陳冠廷駕駛之自用小客車發生碰撞，惟矢否否認有何過
    失傷害犯行，辯稱：伊承認伊有過失，伊會負起責任，當下
    伊有問告訴人有無受傷，但是告訴人說沒有，警察來的時候
    也有問，告訴人也是說沒有，伊認為告訴人沒有受傷等語。
    經查，前開犯罪事實，業據告訴人於警詢及偵查中證述綦詳
    ，且有道路交通事故現場圖、A3類道路交通事故調查紀錄表
    各2份、現場照片12張等在卷可稽。雖被告辯稱告訴人並未
    受傷乙節，惟告訴人於警詢時陳稱：當下身體還沒有出現異
    常，伊只關心車損的部分等語；偵查中證稱：伊胸部撞到方
    向盤，脖子有拉到等語，佐以告訴人係於車禍當日(即110年
    9月17日)23時56分至醫院就醫，經診斷受有胸部拉傷、頸部
    扭傷，並於翌日(18日)1時20分離院，此有國立臺灣大學醫
    學院附設醫院診斷證明書1份在卷可參。從而，告訴人上開
    所述尚與一般常情無違，堪信告訴人確因本件車禍受有前開
    傷害，是被告所辯並不可採，其犯嫌堪以認定。核被告所為
    ，係犯刑法第284條前段之過失傷害罪嫌。
三、依刑事訴訟法第251條第1項提起公訴。
　  此　致
臺灣新北地方法院
中　　華　　民　　國　 111　　年　　4 　　月　　7 　　日
　　　　　　　　　　　　      檢　察　官  周彥憑